Images des répertoires du notaire Marie Antoine Constant Grulé pour l'étude XXI
Archives nationales de France
Images des répertoires du notaire Marie Antoine Constant Grulé pour l'étude XXI
14 décembre 1827 - 30 octobre 1839
MC/RE/XXI/17 - MC/RE/XXI/19, MC/RE/XXI/24
Etude XXI; Grulé, Marie-Antoine Constant
4 registres
Archives nationales de France
Minutes et répertoires: la loi 2008-696 du 15 juillet 2008 relative aux archives a fixé à 75 ans à compter de la date de l'acte, ou à 25 ans à compter de la date du décès de l'intéressé si ce délai est plus bref, le délai de communication des minutes et répertoires des notaires; ce délai est porté à 100 ans à compter de la date de l'acte si le document se rapporte à un mineur (code du Patrimoine, articles L213-2, 4e d et 5e).
Autres documents de l'étude (dossiers de clients, comptabilité...): s'agissant d'archives privées, ces documents sont communicables selon les modalités fixées par le déposant ou le donateur.
Certains documents ne sont pas accessibles sous leur forme originale en raison de leur mauvais état de conservation.
Répertoires entrés aux Archives nationales en 1944 et 1950.
Images des répertoires de l'étude XXI
Archives de l'étude XXI
répertoire d'officier public ministériel
- Répertoire chronologique pour la période du 14 décembre 1827 au 19 mai 1830, 14 décembre 1827 - 19 mai 1830; MC/RE/XXI/17; Le répertoire comporte 145 feuillets et fait partie d'un registre de 158 feuillets de papier manuscrits, hauteur 35,5 x largeur 24,5 cm, composé d'un cahier coté et paraphé par le juge du tribunal civil de première instance du département de la Seine conformément à la loi du 25 ventôse an XI. Le registre est dans un état moyen.
  Registre folioté en 2003 (foliotation non visible à l'écran)
  Le registre contient aussi le répertoire du notaire Cléophile Deherain pour la période du 11 septembre au 13 décembre 1827.
  Le répertoire contient les informations suivantes: 1. le n° de l'acte dans l'année; 2. date du jour; 3. nature de l'acte passé en brevet; 4. nature de l'acte passé en minute; 5. nom, prénom, domicile des parties, indication sur la situation et les prix des biens; 6. date d'enregistrement de l'acte; 7. droits d'enregistrement.
  Attention: seuls les actes passés en minute sont conservés; les actes mentionnés dans le répertoire comme passés en simple brevet (colonne 3) ne sont pas conservés par les notaires et ne sont donc pas versés au Minutier (ils sont remis aux clients).
  répertoire
  - Liste chronologique des actes pour la période du 14 au 31 décembre 1827, 14 décembre - 31 décembre 1827; 14 r°-16 r°; 3 feuillets
  - Liste chronologique des actes pour la période du 2 janvier au 31 décembre 1828, 2 janvier - 31 décembre 1828; 16 r°-79 r°; 64 feuillets
    - du 2 janvier au 30 juin 1828, 2 janvier - 30 juin 1828; 16 r°-48 v°; 33 feuillets
    - du 1er juillet au 31 décembre 1828, 1er juillet - 31 décembre 1828; 48 v°-79 r°; 32 feuillets
  - Liste chronologique des actes pour la période du 2 janvier au 31 décembre 1829, 2 janvier - 31 décembre 1829; 79 r°-139 r°; 61 feuillets
    - du 2 janvier au 30 juin 1829, 2 janvier - 30 juin 1829; 79 r°-111 r°; 33 feuillets
    - du 1er juillet au 31 décembre 1829, 1er juillet - 31 décembre 1829; 111 r°-139 r°; 29 feuillets
  - Liste chronologique des actes pour la période du 2 janvier au 19 mai 1830, 2 janvier - 19 mai 1830; 139 r°-158 v°; 20 feuillets
- Répertoire chronologique pour la période du 21 mai 1830 au 30 septembre 1833, 21 mai 1830 - 30 septembre 1833; MC/RE/XXI/18; Un registre de 159 feuillets de papier manuscrits, hauteur 35 x largeur 25 cm, composé de plusieurs cahiers cotés et paraphés par le juge du tribunal civil de première instance du département de la Seine conformément à la loi du 25 ventôse an XI. Le registre est en bon état.
  - Liste chronologique des actes pour la période du 21 mai au 29 décembre 1830, 21 mai - 29 décembre 1830; 1 r°-30 v°; 30 feuillets
  - Liste chronologique des actes pour la période du 3 janvier au 31 décembre 1831, 3 janvier - 31 décembre 1831; 30 v°-75 v°; 46 feuillets
    - du 3 janvier au 30 juin 1831, 3 janvier - 30 juin 1831; 30 v°-57 v°; 28 feuillets
    - du 1er juillet au 31 décembre 1831, 1er juillet - 31 décembre 1831; 57 v°-75 v°; 19 feuillets
  - Liste chronologique des actes pour la période du 2 janvier au 31 décembre 1832, 2 janvier - 31 décembre 1832; 75 v°-116 v°; 42 feuillets
  - Liste chronologique des actes pour la période du 2 janvier au 30 septembre 1833, 2 janvier - 30 septembre 1833; 117 r°-158 v°; 42 feuillets
- Répertoire chronologique pour la période du 1er octobre 1833 au 30 octobre 1839, 1er octobre 1833 - 30 octobre 1839; MC/RE/XXI/19; Le répertoire comporte 260 feuillets et fait partie d'un registre de 308 feuillets de papier manuscrits, hauteur 35 x largeur 24,5 cm, composé de plusieurs cahiers cotés et paraphés par le président du tribunal civil de première instance du département de la Seine conformément à la loi du 25 ventôse an XI. Le registre est en bon état.
  Le registre contient aussi le répertoire du notaire François Le Monnyer pour la période du 31 octobre 1839 au 31 décembre 1840.
  - Liste chronologique des actes pour la période du 1er octobre au 28 décembre 1833, 1er octobre - 28 décembre 1833; 1 r°-11 v°; 11 feuillets
  - Liste chronologique des actes pour la période du 3 janvier au 31 décembre 1834, 3 janvier - 31 décembre 1834; 11 v°-61 v°; 51 feuillets
    - du 3 janvier au 30 juin 1834, 3 janvier - 30 juin 1834; 11 v°-36 v°; 26 feuillets
    - du 1er juillet au 31 décembre 1834, 1er juillet - 31 décembre 1834; 36 v°-61 v°; 26 feuillets
  - Liste chronologique des actes pour la période du 5 janvier au 31 décembre 1835, 5 janvier - 31 décembre 1835; 61 v°-102 v°; 42 feuillets
  - Liste chronologique des actes pour la période du 2 janvier au 31 décembre 1836, 2 janvier - 31 décembre 1836; 102 v°-138 v°; 37 feuillets
  - Liste chronologique des actes pour la période du 2 janvier au 30 décembre 1837, 2 janvier - 30 décembre 1837; 138 v°-186 v°; 49 feuillets
    - du 2 janvier au 30 juin 1837, 2 janvier - 30 juin 1837; 138 v°-156 r°; 19 feuillets
    - du 1er juillet au 30 décembre 1837, 1er juillet - 30 décembre 1837; 156 r°-186 v°; 31 feuillets
  - Liste chronologique des actes pour la période du 2 janvier au 31 décembre 1838, 2 janvier - 31 décembre 1838; 187 r°-228 r°; 42 feuillets
  - Liste chronologique des actes pour la période du 2 janvier au 30 octobre 1839, 2 janvier - 30 octobre 1839; 228 r°-260 v°; 33 feuillets
- Répertoire alphabétique des clients pour la période du 14 décembre 1827 au 30 octobre 1839, 14 décembre 1827 - 30 octobre 1839; MC/RE/XXI/24; Le répertoire comporte 156 feuillets et fait partie d'un registre de 284 feuillets de papier manuscrits, hauteur 34 x largeur 21 cm. Le registre est en bon état.
  Le registre contient aussi le répertoire de la table alphabétique des clients du notaire François Le Monnyer pour la période du 31 octobre 1839 au 31 décembre 1851.
  Le répertoire contient les informations suivantes: 1. noms des parties; 2. nature des actes; 3. noms des parties; 4. dates des actes; 5. numéro du volume (la signification de ce numéro est inconnue).
  - Table alphabétique des clients, lettre A, 2 r°-7 r°; 6 feuillets
  - Table alphabétique des clients, lettre B, 12 r°-25 v°; 14 feuillets
  - Table alphabétique des clients, lettre C, 42 r°-56 v°; 15 feuillets
  - Table alphabétique des clients, lettre D, 68 r°-84 r°; 17 feuillets
  - Table alphabétique des clients, lettre E, 100 r°-100 v°; 1 feuillet
  - Table alphabétique des clients, lettre F, 103 r°-109 r°; 7 feuillets
  - Table alphabétique des clients, lettre G, 115 r°-126 r°; 12 feuillets
  - Table alphabétique des clients, lettre H, 135 r°-140 r°; 6 feuillets
  - Table alphabétique des clients, lettres I et J, 149 r°-153 r°; 5 feuillets
  - Table alphabétique des clients, lettre K, 157 r°-157 v°; 1 feuillet
  - Table alphabétique des clients, lettre L, 159 r°-174 r°; 16 feuillets
  - Table alphabétique des clients, lettre M, 187 r°-199 r°; 13 feuillets
  - Table alphabétique des clients, lettre N, 210 r°-212 r°; 3 feuillets
  - Table alphabétique des clients, lettre O, 215 r°-216 v°; 2 feuillets
  - Table alphabétique des clients, lettre P, 219 r°-229 v°; 11 feuillets
  - Table alphabétique des clients, lettre Q, 236 r°-236 v°; 1 feuillet
  - Table alphabétique des clients, lettre R, 238 r°-243 r°; 6 feuillets
  - Table alphabétique des clients, lettre S, 250 r°-254 r°; 5 feuillets
  - Table alphabétique des clients, lettre T, 260 r°-265 v°; 6 feuillets
  - Table alphabétique des clients, lettres U, V, W, 270 r°-276 r°; 7 feuillets
  - Table alphabétique des clients, lettre Y, 283 r°-283 v°; 1 feuillet
  - Table alphabétique des clients, lettre Z, 284 r°-284 v°; 1 feuillet